臺灣高等法院臺中分院民事判決　　　　100年度上易字第141號
上　訴　人
即被上訴人
(原審原告)　李耀宜
訴訟代理人　陳大俊律師
　　　　　　張秀瑜律師
上　訴　人
即被上訴人
(原審被告)　賴志忠
被上訴人即
視同上訴人
(原審被告)　張弘道
　　　　　　張弘叡
　　　　　　張哲豪
　　　　　　張主明
　　　　　　楊儒燐
　　　　　　張春藏
上列六人共同
訴訟代理人　施廷勳律師
複 代理 人　林永貹律師
上列當事人間請求分割共有物事件，上訴人對於中華民國100年2
月25日台灣彰化地方法院99年度訴字第 670號第一審判決提起上
訴，本院於100年7月12日言詞辯論終結，判決如下：
    主      文
原判決廢棄。
兩造共有坐落彰化縣員林鎮○○段第84-2地號、地目建、面積10
6平方公尺土地，分歸由視同上訴人張弘道、張弘叡、張哲豪、
張主明、楊儒燐、張春藏等六人共同取得，並依附表一所示應有
部分比例保持共有。
視同上訴人張弘道、張弘叡、張哲豪、張主明、楊儒燐、張春藏
應分別補償上訴人李耀宜、賴志忠如附表二所示金額。
第一、二審訴訟費用由兩造按附表三所示應有部分比例負擔。
    事 實 與 理 由
一、程序方面：按訴訟標的對於共同訴訟之各人必須合一確定者
    ，共同訴訟人中一人之行為有利益於共同訴訟人者，其效力
    及於全體，民事訴訟法第56條第1款定有明文。本件為分割
    共有物訴訟，其訴訟標的對於共同訴訟之各人必須合一確定
    ，原審判決後，原審被告中雖僅上訴人賴志忠提起第二審上
    訴，惟依前開規定，上訴人賴志忠上訴之效力應及於同造
    當事人之張弘道、張弘叡、張哲豪、張主明、楊儒燐、張春
    藏等6人（下稱張弘道等6人），爰併列張弘道等6人為上訴
    人，合先敘明。
二、兩造之主張及抗辯：
(一)上訴人即被上訴人李耀宜（下稱上訴人李耀宜）主張：
１、坐落彰化縣員林鎮○○段第84-2地號、地目建、面積106平
    方公尺土地（下稱系爭土地），為兩造共有，因上訴人李耀
    宜主張系爭土地應予變價分割，與被上訴人即視同上訴人張
    弘道等6人主張之分割方案不同，因此不能達成分割協議，
    請求法院依民法第824條第2項第2款規定准予變價分割，理
    由如後：(一)系爭土地面積106平方公尺，惟共有人數眾多，
    且其中視同上訴人張弘道、張哲豪、張弘叡、張主明之應有
    部分僅有413分之14，上訴人賴志忠及上訴人李耀宜之應有
    部分亦僅有413分之21，是系爭土地如以原物分割，上開共
    有人可得受配之土地根本無經濟上之效益，並非適當。(二)系
    爭土地如以原物分割，則分割後之土地，均形成狹長窄小之
    畸零土地，面臨道路之寬度不足而無法建築，共有人縱單獨
    取得其中乙筆土地之所有權，亦難以使用、收益，甚者無交
    易價值，對於應有部分較小之共有人，尤其不公平。(三)系爭
    土地本身完整可供建築使用，且位在員林鎮鬧街區域中，必
    有相當之交易價值，如採變價分割，則應有部分較少之多數
    共有人，始可獲得合理之變價價金，亦稱公平。(四)況系爭土
    地現為空地，並無保留土地上建物而須採原物分割之經濟上
    目的。又如法院採原物分割方案，上訴人李耀宜不同意視同
    上訴人張弘道之方案，而願以應有部分2倍之面積分在土地
    之東側等語。
２、上訴後補述：
  對視同上訴人張弘道等6人於100年6月15日提出之言詞辯論
    意旨狀載關於系爭土地依其等所繪建築設計圖，符合彰化縣
    畸零地使用自治條例之規定乙節，不再爭執，本件應無必要
    送請主管機關表示意見。另依上開建築設計圖申請之建築基
    地，總面積為85平方公尺，但須犧牲部分系爭土地供作為2
    米基地內道路（面積約16平方公尺），尚須保留法定騎樓（
    面積約30平方公尺），致建築物之坐落面積相形縮減，僅餘
    39平方公尺（約11.8坪），且建築物之大門須朝向私有之狹
    窄道路，此對於系爭土地之經濟價值之提昇，顯然不如令上
    訴人賴志忠取得系爭土地之全部所有權，俾得與其所有之相
    鄰腹地（即坐落員林鎮○○段117之2地號之土地面積計884
    平方公尺，及同段117地號土地面積計201平方公尺）為合併
    之利用，創造出一塊面積廣達1191平方公尺之完整土地，可
    供整體規劃利用，不但對系爭土地之經濟價值有顯著之提昇
    ，亦能有助於當地市街之繁榮發展。
  系爭土地雖符合彰化縣畸零地使用自治條例關於申請建築所
    需最小深度之規定，可供建築使用，但畢竟基地面積狹窄，
    依法可建築之建物坐落面積僅餘39平方公尺，但共有人之一
    即上訴人賴志忠卻願以每坪新台幣（下同）45萬元之價格購
    入整筆系爭土地，換算系爭土地之售價已高達1443萬元（10
    6平方公尺0.302545萬元），此與系爭土地如作前述建
    築方案利用之經濟價值，顯非相當，考其原因無非係上訴人
    賴志忠購入系爭土地以後，並非為上述之利用，而係以之與
    前述相鄰土地為合併之使用，始願以高價購入系爭土地。但
    若上訴人賴志忠未能購得系爭土地，逕就其所有之相鄰土地
    而為開發，系爭土地絕無可能再有高達1443萬元之市場價值
    ，如此對原本全體共有人可以分享較高之土地價值利益而言
    ，亦非有利。故本件分割方案仍以由上訴人賴志忠取得全部
    系爭土地所有權，再按每坪45萬元之價格，以金錢補償其他
    全體共有人，較為適當。
(二)上訴人賴志忠則主張：
１、建議將系爭土地變價分割，方得以透過拍賣之機制，以較高
    之價格出售系爭土地，俾全體共有人可獲得較多之分配價金
    ，或將系爭土地全部分配予上訴人賴志忠1人單獨取得，再
    由上訴人賴志忠將系爭土地之價格按照各共有人之應有部分
    比例予以金錢補償，此符合民法第824條第2項因共有人均受
    原物之分配顯有困難，可將原物分配給共有人之一之規定，
    且可與同為上訴人賴志忠所有同地段之第117-2地號土地合
    併使用，達成土地經濟使用之目的。
２、原判決雖採原物分割，卻並未完全消滅共有關係，仍使部分
    共有人就部分系爭土地保持共有，已不符消滅共有關係之分
    割原則。且原判決將系爭土地分為3塊，其中分配予上訴人
    李耀宜與上訴人賴志忠部分如原判決附件土地複丈成果圖編
    號B、C所示之土地，為狹長窄小之土地，且面積各僅有5.39
    平方公尺，造成當事人分得之土地，面積過小，顯然不能作
    何用途，徒然減損系爭土地之經濟效用，而未將系爭土地發
    揮最高之經濟上利用價值，其與提高價值之分割原則相違甚
    明。
３、依原判決分割之結果，上訴人李耀宜與上訴人賴志忠分得編
    號B、C所示之兩筆土地，均為狹長窄小之土地，編號A之土
    地則較為方整，且其側面另面臨巷道可供通行。兩相比較下
    ，因上述分割之結果，造成編號A（面積較大且方整）及B、
    C（面積極小且形狀狹窄細長）土地之價值並非相等，如欲
    採此分割方案，自應由專業機構再就上述分割後之3筆土地
    ，進行鑑定分析編號A、B、C土地之價值各為若干，俾令分
    得前述B、C土地之人得獲金錢之找補，始稱公平。惟原判決
    並未就分割後土地為價值之分析，遽依各共有人之應有部分
    比例為數量上之分割，顯然違反質量均等之分割原則。
４、上訴人賴志忠在原審一再主張之分割方案為將整筆系爭土地
    依變價之方式而為分割，乃因系爭土地目前並無地上物存在
    ，亦從未曾作任何之使用，故並無非依原物分割不可之情事
    ，況以系爭土地面臨惠來東路之寬度，如欲作為建築基地使
    用，其土地之深度已有不足，若再為細分，更將無法符合彰
    化縣畸零地使用自治條例關於申請建築所需最小深度之規定
    ，無從為建築之使用。若採變價分割方案，則透過公開拍賣
    之機制，全體共有人可以獲得最高之交易價格而為分配，此
    對全體共有人應均屬有利。惟原審無視彰化縣畸零地使用自
    治條例關於申請建築所需最小深度之限制規定，仍就本非適
    於再為細分之系爭土地，強予分割為3筆土地，造成分割後
    之3筆土地均屬於無法為建築使用之畸零地，顯與分割方法
    不得違反法令規定之原則相違，自非可取。
(三)視同上訴人張弘道等6人則抗辯：
１、上訴人賴志忠及李耀宜本件起訴請求變價分割系爭共有土地
    之目的，係欲經由法院拍賣全部共有土地之手段，以併購系
    爭土地全部所有權，使上訴人賴志忠所有緊鄰系爭土地北側
    之同段117之2地號土地價值大幅提升，並非出於合理利用系
    爭土地之目的，上訴人所為，顯屬權利濫用。因本件系爭土
    地南側面臨員林鎮○○○街，西側鄰接第一市場，近南昌東
    路口，屬員林鎮中心之鬧區地段；又北側為上訴人賴志忠與
    訴外人賴志杰兄弟2人所有同段117之2地號土地，該土地東
    側所鄰同段117之13地號土地則為其他土地留設自用之私有
    、私設道路，並不對外開放供公眾使用。是可知上訴人賴志
    忠兄弟2人處心積慮欲購入系爭土地些微應有部分之原始目
    的，係為依民法第824條第2項第2款之規定，提起分割共有
    物訴訟，藉由法院判決變賣系爭共有土地，俟其如願取得系
    爭土地全部所有權後，得使渠等所有117之2地號土地連接並
    利用系爭土地對外通達惠來東街，俾助大舉提高117之2地號
    土地價值。雖上訴人李耀宜與賴志忠上開意圖固不違反法令
    ，惟渠等為達目的，竟罔顧土地法第34條之1第4項規定，故
    意不通知共有人出賣系爭土地應有部分之事實，否則視同上
    訴人張弘道等6人即可主張優先承買權，使系爭土地之共有
    關係趨於單純，並使系爭土地更易於利用及提高使用價值。
    然上訴人2人出於抬升117之2地號土地價值之意圖，違反法
    令規定之通知義務以取得系爭土地些微所有權，再誆稱系爭
    土地面積不大，如予細分恐難利用等理由，請求法院判決變
    價分割以遂其目的（若係如此，上訴人於購買系爭土地之時
    即已明知，為何又執意購入？）從而，上訴人起訴並請求法
    院判決變價分割系爭土地之舉措，純係欲利用相關法律之規
    定，損害被上訴人等共有人權利，強取他人財產，以提昇其
    所有117之2地號土地價值，縱無違法之處，亦難謂非違反誠
    信原則，濫用權利。
２、上訴人2人復以若採變價分割方案，則透過公開拍賣之機制
    ，全體共有人可以獲得最高之交易價格而為分配，此對全體
    共有人應均屬有利等辭，認本件應變價分割系爭土地，方屬
    合理云云，實非的論。因變價分割共有土地，係將共有土地
    送入法院民事執行處公開拍賣，由不特定人投標；而揆諸經
    驗法則，凡係經由法拍，其價格必然比實際土地交易行情低
    落，此乃眾所皆知之事。故如將系爭土地送入強制執行程序
    變價拍賣，無異係減損共有人利益，更難如上訴人所辯全體
    共有人可獲得最高交易價值。且系爭土地為視同上訴人張弘
    道等6人之祖產，依我國傳統觀念，非有必要，不應拋售，
    更不可落於法院拍賣，否則愧對祖先。如法院判決變價分割
    ，被上訴人等6人並無如上訴人賴志忠兄弟2人之財力，既難
    與之抗衡，保住祖產，亦難以使系爭土地獲得最好之利用價
    值，無顏對祖。
３、視同上訴人張弘道等6人所提分割方法有如下2種：(一)將原物
    分配於視同上訴人張弘道等6人，並按該6人原應有部分比例
    分配取得所有權，繼續維持共有，上訴人李耀宜及賴志忠則
    受金錢補償。至補償之金額於本院準備程序時，兩造均已表
    明每坪45萬元為合理且高於系爭土地交易行情之價格，僅係
    因上訴人嗣後反悔，拒絕依準備程序時協議之條件出售其應
    有部分。故被上訴人等6人願以上開金額作為補償上訴人2人
    價金數額之依據。(二)若法院認前開分配方式不妥，則請維持
    原審判決即將系爭土地細分如彰化縣員林地政事務所100年1
    月12日複丈成果圖所示分割方案。因原審所採上開分割方案
    ，分割後各共有人取得之土地地形均屬方正，又均面臨惠來
    東街，通行無阻。而編號甲及乙部分成為細長型土地，乃因
    上訴人李耀宜及賴志忠持分面積實過小之因素所造成無可避
    免之結果，非上訴人故意損害其利益。另參系爭土地西側之
    同段84之34地號等多筆土地，亦係採如上細分方式分割，足
    見上開分割方法並非絕不可行。
三、查系爭土地，為兩造共有，地形略呈長方形，現為空地，西
    側有彰化縣員林鎮第一市場，東側毗鄰6米之私設巷道，南
    側臨接惠來東街向外聯絡，因上訴人李耀宜主張系爭土地應
    予變價分割，與視同上訴人張弘道等6人主張之分割方案不
    同，因此不能達成分割協議，請求法院依民法第824條第2項
    規定准予分割，已據其提出與其所述相符之土地登記謄本為
    證（見原審卷第8至10頁），並有原審會同彰化縣員林地政
    事務所現場勘驗筆錄、現場略圖附卷可稽（見原審卷第74、
    75頁），且為上訴人賴志忠及視同上訴人張弘道等6人所不
    爭執，上訴人李耀宜主張系爭土地應予分割堪信為真實。
    本件應審究者為系爭土地應如何分割為適當？茲析述如下：
(一)按「共有物之分割，依共有人協議之方法行之。分割之方法
    不能協議決定，或於協議決定後因消滅時效完成經共有人拒
    絕履行者，法院得因任何共有人之請求，命為下列之分配：
    一以原物分配於各共有人。但各共有人均受原物之分配顯有
    困難者，得將原物分配於部分共有人。二原物分配顯有困難
    時，得變賣共有物，以價金分配於各共有人；或以原物之一
    部分分配於各共有人，他部分變賣，以價金分配於各共有人
    。以原物為分配時，如共有人中有未受分配，或不能按其應
    有部分受分配者，得以金錢補償之。以原物為分配時，因共
    有人之利益或其他必要情形，得就共有物之一部分仍維持共
    有。」民法第824條第1至4項定有明文。又裁判分割共有物
    ，屬形成判決，法院定共有物之分割方法，固應斟酌當事人
    之聲明、共有物之性質、經濟效用及全體共有人之利益等，
    而本其自由裁量權為公平合理之分配，但不受當事人聲明、
    主張或分管約定之拘束。以原物分配於各共有人時，除應顧
    及均衡之原則外，並須就各共有人應行分得之範圍，例如面
    積多寡、交通、位置等等，予以確定（最高法院55年台上字
    第1982號判例意旨參照）。另定共有物分割之方法，固可由
    法院自由裁量，但亦須以其方法適當者為限。法院裁判分割
    共有物，須斟酌各共有人之利害關係、使用情形、共有物之
    性質及價值、經濟效用，符合公平經濟原則，其分割方法始
    得謂為適當（參最高法院90年台上字第1607號判決意旨參照
    ）。經查，上訴人李耀宜及賴志忠雖均主張採變價分割之方
    案，然揆諸上開說明，法院為裁判分割時，需衡酌共有物之
    性質、價格、經濟效用及公共利益、全體或多數共有人利益
    等因素，並兼顧各取得部分之裏地通路問題，以符合公平之
    原則。若原則上認原物分配對全體或多數共有人有利，需先
    就原物分配，必於原物分配有困難者始予變賣，以價金分配
    於各共有人。要之，裁判分割共有物，須以原物分割為原則
    ，兼顧各共有人使用現況及利益平衡，務使共有物之經濟效
    用於分割後，獲得最大之效益，故上訴人李耀宜及賴志忠主
    張採變價分割之方案，於法難認有洽。另原審判決之分割方
    法，係採如彰化縣員林地政事務所100年1月12日複丈成果圖
    所示之分割方案，形式上雖似公平，然該分割方案，將系爭
    土地細分後，上訴人李耀宜及賴志忠應有部分各413分之21
    之面積實為過小，各僅5.39平方公尺（約1.63坪），成為細
    長型之畸零地而無法建築或作其他使用收益，而視同上訴人
    張弘道等6人就其餘之413分之371之大部分土地雖仍維持共
    有，然亦僅有95.22平方公尺，亦因彰化縣畸零地使用自治
    條例規定，渠等係以系爭土地整筆土地面積106平方公尺為
    規劃，就南側臨惠來東街及東側臨私設巷道之85平方公尺土
    地可單獨建築，其餘21平方公尺土地應與鄰地合併建築，而
    原審判決所採分割方式，臨惠來東街之土地亦有分給上訴人
    李耀宜及賴志忠，則張弘道等6人所分得該95.22平方公尺土
    地應無法規劃出渠等所提出之建築方案，該95.22平方公尺
    土地自難以供建築使用。是依上揭分割方案，兩造共有人各
    所取得之土地，均為無法建築而難以使用、收益，不能發揮
    土地之經濟效用，難謂允當。
(二)又共有物分割之方法，固採原物分割為原則，惟如部分共有
    人願意繼續維持共有時，基於私法自治原則，亦非不可尊重
    多數共有人之意願，維持共有狀態，即視同上訴人張弘道等
    6人既表明願維持共有，其情形即合乎民法第824條第4項：
    「以原物為分配時，因共有人之利益或其他必要之情形，得
    就共有物之一部分維持共有」之規定，爰就視同上訴人張弘
    道等6人部分仍維持共有。次按，分割共有物，究以原物分
    割或變價分配價金，法院固有自由裁量之權，不受共有人主
    張之拘束，但仍應斟酌當事人聲明、共有物之性質、經濟效
    用及全體共有人利益等情事，公平裁量，必於原物分配有困
    難者，始予變價，以價金分配於各共有人，如法院僅因應有
    部分所占比例不多或甚少之共有人，依其應有部分無法分得
    足供建築使用或其他使用之面積，即將共有人土地變價分割
    ，不顧原可按其應有部分使用土地之其他共有人之利益，尤
    其此等共有人對於共有物在感情上或生活上有密不可分之依
    存關係，則其所定之分割方法，是否適當，有無符合公平原
    則，即值推求（見最高法院98年台上字第2058號判決）。查
    系爭土地依原審判決所示方案分割後之土地兩造均無法建築
    及難以使用收益，業如上述，如未分割之整體土地即可申請
    建築，此有被上訴人張弘道等6人所提建築設計圖及彰化縣
    員林鎮公所使用分區證明書足稽（本院卷第79、80頁），並
    為上訴人所不爭，而系爭土地視同上訴人張弘道等6人之應
    有部分約為9成比例（371/413：42/413≒0.89839:0.1017）
    ，上訴人李耀宜及賴志忠乃係於99年7月間始取得系爭土地
    約1成之應有部分，有土地謄本可參，為使產權單純化，本
    院審酌系爭土地視同上訴人張弘道等6人之共有部分約占系
    爭土地9成之大部分，且系爭土地由其等維持共有後之整體
    面積達106平方公尺，即可建築而達較高經濟效用之使用，
    應能獲得最大效益等情，認系爭土地以分由視同上訴人張弘
    道等6人取得並依附表一所示之應有部分比例維持共有，上
    訴人李耀宜及賴志忠未受分配之應有部分，則由視同上訴人
    張弘道等6人以現金補償之，應屬公平適當。上訴人賴志忠
    雖主張應將系爭土地全部由上訴人賴志忠取得，俾得與其所
    有之相鄰腹地（即坐落員林鎮○○段117之2及117地號土地
    面積計884及201平方公尺）為合併使用，創造面積達1191平
    方公尺之完整土地，可供整體規劃利用，提昇系爭土地經濟
    價值，有助市街繁榮云云。然系爭土地若能與相鄰賴志忠所
    有之員林段117之2號土地合併使用，固可提高系爭土地之利
    用價值，但賴志忠於系爭土地之應有部分僅413分之21，自
    不能為提高系爭土地之利用價值，而犧牲其他絕大多數共有
    人之權益，將系爭土地分歸賴志忠取得，賴志忠若認員林段
    117之地號土地有與系爭土地合併使用之必要，理應與張弘
    道等6人協商，而非僅取得系爭土地些微比例之應有部分，
    再利用分割系爭土地之機分得系爭土地，達到其合併使用之
    目的，是上訴人賴志忠上揭主張尚非可採。又關於補償之金
    額乙節，上訴人賴志忠及視同上訴人張弘道等6人於本院準
    備程序時，均表示願以每坪45萬元之價格補償對造應有部分
    之損失，兩造對於系爭土地以每坪45萬元價格互為補償乙情
    均不爭執（參本院卷第45頁及51頁背面），堪可執作補償之
    依據，爰以每坪45萬元作為補償之計算，則上訴人李耀宜及
    賴志忠各應受之補償金額為73萬3691元（計算式：450000元
    1060.302521/413＝733691元，小數點以下四捨五入
    ），視同上訴人張弘道等6人並應按其等應有部分比例依附
    表二所示金額對上訴人李耀宜及賴志忠為補償。
四、綜上所述，上訴人李耀宜以兩造就系爭土地之分割方法協議
    不成，依民法第824條第2項規定訴請分割，為有理由，應予
    准許。經本院參酌當事人之聲明、共有物之性質、經濟效用
    及全體共有人利益，認系爭土地應由視同上訴人張弘道等6
    人分得全部系爭之土地為宜，並按如附表一所示應有部分比
    例保持共有。另由視同上訴人張弘道等6人依附表二所示金
    額分別以金錢補償上訴人李耀宜及賴志忠各73萬3691元。原
    判決所命分割方法既有未洽，上訴意旨指摘原判決不當，求
    予廢棄改判，為有理由，應予准許。又按因共有物分割事件
    涉訟，由敗訴當事人負擔訴訟費用顯失公平者，法院得酌量
    情形，命勝訴之當事人負擔其一部，民事訴訟法第80條之1
    定有明文，本院認本件訴訟費用宜由兩造依附表三所示其等
    原應有部分比例負擔，以符公平。再本件事證已臻明確，兩
    造其餘攻擊或防禦方法及所提證據，均與本院心證之形成，
    不生影響，爰不予一一論述。
據上論結，本件上訴為有理由，依民事訴訟法第450條、第78條
、第85條第1項但書、第80條之1，判決如主文。
中    華    民    國   100    年    7     月    26    日
                民事第四庭    審判長法  官  陳蘇宗
                                    法  官  張浴美
                                    法  官  林欽章
以上正本係照原本作成。
不得上訴。
                                    書記官  蔡嘉萍
中    華    民    國   100    年    7     月    27    日
                                                      Ｓ
【附表一】：分割後張弘道等6人之應有部分比例
┌─┬─────┬────┬──┐
│編│共有人姓名│應有部分│備註│
│號│          │        │    │
├─┼─────┼────┼──┤
│1 │張弘道    │14/371  │    │
├─┼─────┼────┼──┤
│2 │張弘叡    │14/371  │    │
├─┼─────┼────┼──┤
│3 │張哲豪    │14/371  │    │
├─┼─────┼────┼──┤
│4 │張主明    │14/371  │    │
├─┼─────┼────┼──┤
│5 │楊儒燐    │126/371 │    │
├─┼─────┼────┼──┤
│6 │張春藏    │189/371 │    │
└─┴─────┴────┴──┘
【附表二】：張弘道等6人應補償李耀宜、賴志忠之金額（新臺
幣）
┌──────────┬─────────────────┬─────┐
│                    │          應 受 補 償 人          │          │
│  補償情形          ├────────┬────────┤  合  計  │
│                    │上訴人李耀宜    │被上訴人賴志忠  │          │
├─┬────────┼────────┼────────┼─────┤
│應│視同上訴人張弘道│27,686元        │27,687元        │55,373元  │
│  ├────────┼────────┼────────┼─────┤
│付│視同上訴人張弘叡│27,686元        │27,687元        │55,373元  │
│  ├────────┼────────┼────────┼─────┤
│補│視同上訴人張哲豪│27,687元        │27,686元        │55,373元  │
│  ├────────┼────────┼────────┼─────┤
│償│視同上訴人張主明│27,687元        │27,686元        │55,373元  │
│  ├────────┼────────┼────────┼─────┤
│人│視同上訴人楊儒燐│249,178元       │249,178元       │498,356元 │
│  ├────────┼────────┼────────┼─────┤
│  │視同上訴人張春藏│373,767元       │373,767元       │747,534元 │
├─┴────────┼────────┼────────┼─────┤
│       合  計       │733,691元       │733,691元       │0000000元 │
└──────────┴────────┴────────┴─────┘
【附表三】：各共有人原應有部分暨分擔訴訟費用比例
┌─┬─────┬────┬──┐
│編│共有人姓名│應有部分│備註│
│號│          │        │    │
├─┼─────┼────┼──┤
│1 │張弘道    │14/413  │    │
├─┼─────┼────┼──┤
│2 │張弘叡    │14/413  │    │
├─┼─────┼────┼──┤
│3 │張哲豪    │14/413  │    │
├─┼─────┼────┼──┤
│4 │張主明    │14/413  │    │
├─┼─────┼────┼──┤
│5 │楊儒燐    │126/413 │    │
├─┼─────┼────┼──┤
│6 │張春藏    │189/413 │    │
├─┼─────┼────┼──┤
│7 │賴志忠    │21/413  │    │
├─┼─────┼────┼──┤
│8 │李耀宜    │21/413  │    │
└─┴─────┴────┴──┘